行  政  法  院  裁  定                            八十八年度裁字第七○七號
    原      告  甲○○
    被      告  臺北市政府
右當事人間因水土保持法事件，原告不服行政院中華民國八十七年十一月五日台八七
訴字第五四七○四號再訴願決定，提起行政訴訟。本院裁定如左︰
    主  文
原告之訴駁回。
    理  由
按訴願，自機關之行政處分書或決定書達到之次日起，應於三十日內提起之，為訴願
法第九條第一項所明定，若逾越此三十日之不變期間而提起訴願，即為法所不許（參
照本院六十二年度判字第五八三號判例）。又訴願提出之日期，以受理訴願機關實際
收受訴願書之日期為準，復為行政院暨所屬各級行政機關訴願審議委員會審議規則第
十三條第三項前段所規定。查本件原告不服被告之行政處分計有：(一)民國（下同）八
十五年十月十一日府建五字第八五○七三八二一號，(二)八十六年十一月十日府建五字
第八六○八七六六一○○號，(三)八十七年二月十一日府建五字第八七○○九七六九○
○號處分書等所為之處分，上開處分書原告分別於八十五年十月十五日、八十六年十
二月二十日及八十七年二月十九日收受，有經原告及其家屬蓋章簽收之掛號郵件收件
回執影本附行政院農業委員會卷可稽，原告住於台北市，並無訴願法第十條第一項扣
除在途期間之適用，惟原告遲至八十七年四月十四日及十五日始分別向被告及行政院
農業委員會提起訴願，有經被告及行政院農業委員會蓋於訴願書之收文章可考，是其
訴願之提起，顯已逾越首開法定不變期間，即屬於法不合，一再訴願決定就程序上予
以駁回，自無不合，原告復對之提起行政訴訟，難謂合法，應予駁回。至於訴願法第
十七條第二項（新修正訴願法第八十條第一項參照）固規定訴願因逾越法定期限，決
定駁回時，若原處分顯屬違法或不當者，原處分機關或其上級機關得依職權變更或撤
銷之。惟此項規定係賦予原處分機關或其上級機關對於顯然違法或不當而已確定之行
政處分，得本於行政監督功能，依職權予以變更或撤銷而已，訴願或再訴願機關如不
認為原行政處分有顯然違法或不當情事而決定駁回時，自無庸於決定書另說明不能適
用該項之理由，原告亦不得執訴願再訴願決定未適用該項為由提起行政訴訟，故原告
另主張本件雖有逾期提出訴願，原處分顯屬違法、不當，原行政處分機關或其上級機
關得依職權撤銷或變更之主張，核非提起行政訴訟之理由。從而，本件原告之訴既不
合法，應予駁回，原告其餘實體上之主張，即無審究之必要，併此明。
據上論結，本件原告之訴為不合法，爰依行政訴訟法第十四條第一項，裁定如主文。
中    華    民    國     八十八      年      九      月      十六       日
                    行 政 法 院 第 二 庭
                                審 判 長 評  事      陳  石  獅
                                         評  事      彭  鳳  至
                                         評  事      黃  合  文
                                         評  事      林  茂  權
                                         評  事      王  立  杰
右  正  本  證  明  與  原  本  無  異
                                         法院書記官  王  福  瀛
中    華    民    國     八十八      年      九      月      十七       日
